* C:\Users\DELL\OneDrive\Documente\LTspiceXVII\etaj1_.asc
XU1 N025 N022 Vcc -Vcc Vout AD8040
R1 N022 Vi 3k
R2 Vout N022 57k
R3 N025 N028 2.85k
Rc1 N028 0 10
Rc2 N028 Vcomp 10k
Vin Vi 0 0 AC 1
R4 Vcc Vcomp {10k*a}
R5 Vcomp -Vcc {10k*(1-a)}
V1 Vcc 0 5
V2 -Vcc 0 -5
XU2 0 N010 Vcc -Vcc Vout_open_loop AD8040
XU3 N018 N017 Vcc -Vcc Vout_repetor AD8040
XU4 N012 N007 Vcc -Vcc Vout_Er AD8040
Vin_DC_sweep N010 0 0
V§Ib- N018 Vout_repetor 0
V§Ib+ N017 0 0
R6 Vout_Er N007 57k
R7 N007 0 3k
R8 N012 0 2.85k
XU6 N024 N021 Vcc -Vcc Vout2 AD8040
R14 N021 Vi2 3k
R15 Vout2 N021 57k
R16 N024 N027 2.85k
Rc5 N027 0 10
Vin1 Vi2 0 SINE(0 100m 10k) AC 1
R17 Vcc Vcomp2 {10k*a}
R18 Vcomp2 -Vcc {10k*(1-a)}
Rc6 N027 Vcomp2 10k
XU5 N026 N023 Vcc -Vcc Vout1 AD8040
R9 N023 Vi3 3k
R10 Vout1 N023 57k
R11 N026 N029 2.85k
Rc3 N029 0 10
Vin2 Vi3 0 PULSE(-10 10 500u 50n 50n 10u 1m 2) AC 1
R12 Vcc Vcomp1 {10k*a}
R13 Vcomp1 -Vcc {10k*(1-a)}
Rc4 N029 Vcomp1 10k
XU7 N011 N006 Vcc -Vcc Adif AD8040
R19 N006 N005 3k
R20 Adif N006 57k
R21 N011 N020 2.85k
Rc7 N020 0 10
Rc8 N020 N019 10k
Vin3 N005 0 SINE(0 120m 8k) AC 1
R22 Vcc N019 {10k*a}
R23 N019 -Vcc {10k*(1-a)}
V3 Vdd 0 5 AC {u(-prb)}
V4 -Vdd 0 -5
XU8 N008 N002 Vcc -Vcc Acm AD8040
R24 N002 N001 3k
R25 Acm N002 57k
R26 N008 N014 2.85k
Rc9 N014 N001 10
Rc10 N014 N013 10k
R27 Vcc N013 {10k*a}
R28 N013 -Vcc {10k*(1-a)}
V6 N001 0 0 AC {u(-prb)}
V7 N003 0 AC 1
XU9 N009 N004 Vdd -Vdd Aps AD8040
R29 N004 N003 3k
R30 Aps N004 57k
R31 N009 N016 2.85k
Rc11 N016 N003 10
Rc12 N016 N015 10k
R32 Vcc N015 {10k*a}
R33 N015 -Vcc {10k*(1-a)}
;dc Vin -10 10 1m
.op
;step param a 1m 0.999 50m
.param a 500.000466m
;ac dec 100 10 100Meg
;dc Vin_DC_sweep -2m 2m 1u
;tran 2m
.FOUR 10khz 10 V(VOUT2)
* Circuit pentru analiza transient (THD<1%)
* Circuit pentru analiza DC / AC
* Circuit pentru analiza transient (SR)
* Circuit pentru Adiferential
* Differential gain (AD):\nV(out)@1\nPower supply super gain (APS):\nV(out)@2\nPSRR AD/APS\nV(out)@1/V(out)@2
* Measure low-frequency gain (and phase): .meas AC Gain_LowFrequency FIND <Function> AT <Frequency>
.ac dec 100 1k 1G
* Circuit pentru Acm
* Measure low-frequency PSRR: .meas AC Power_Supply_Rejection_Ration FIND <Function> AT <Frequency>
* Circuit pentru Aps
* V(adif)/V(aps)
* CMRR:
* PSRR:
* V(adif)/V(acm)
.param prb = -1
;step param prb list -1 1 ; set prb=0 to turn off probe
.lib ADI.lib
.backanno
.end
